臺灣桃園地方法院交通事件裁定　　　　　　　　　　九十三年度交聲字第五五五號
　　異　議　人
　　即受處分人　甲○○
　　原處分機關　交通部公路總局新竹區監理所中壢監理站
右列受處分人因違反道路交通管理處罰條例案件，對於交通部公路總局新竹區監理所
中壢監理站九十三年十一月九日所為之處分（原處分：壢監裁字第裁五三－ＺＣＣ○
一二三一五號裁決書），聲明異議，本院裁定如左：
    主  文
原處分撤銷。
甲○○汽車行駛於高速公路，而不遵管制之規定，處罰鍰新臺幣參仟元，並記違規點
數壹點。
  　理　由
一、原處分機關略以：受處分人甲○○駕駛車號Ｌ六─三二八五號自用小客車，分別
    於民國九十三年五月五日中午十二時四十分、五十分許，在國道一號公路南下一
    五二、一五七公里等處，同因超速十四公里之違規事實，為警依法逕行舉發、攔
    查，並填掣第ＺＣＣ○一二三一五號、第Ｚ00000000號舉發違反道路交
    通管理事件通知單，受處分人依限期到案對第ＺＣＣ○一二三一五號舉發違反道
    路交通管理事件通知單提出申訴，經向原舉發機關查證違規屬實，且受處分人二
    次超速違規地點雖僅相距五公里，惟其違規時間相隔已達十分鐘，依法仍符合連
    續舉發要件，交通部公路總局新竹區監理所中壢監理站（下稱原處分機關）遂於
    九十三年十一月九日以壢監裁字第裁五三─ＺＣＣ○一二三一五號裁決書，裁處
    受處分人違反道路交通管理處罰條例第三十三條第一項之規定，處罰鍰新臺幣（
    下同）三千元。
二、本件異議意旨則以：受處分人甲○○於前揭時、地，雖有超速之違規事實，然距
    離太近，遭連續舉發二次違規，深感不服，本件有違一事不兩罰原則，爰聲明異
    議云云。
三、按交通法庭認為聲明異議有理由，或聲明異議雖無理由而原處分不當或違法者，
    應以裁定將原處分經聲明異議部分撤銷，並自為裁定，道路交通案件處理辦法第
    二十條前段定有明文；次按「汽車行駛高速公路，應依速限標誌指示」、「汽車
    行駛於高速公路或設站管制之道路，而不遵管制之規定者，處汽車駕駛人新臺幣
    三千元以上六千元以下罰鍰」、「汽車駕駛人有左列各款所列條款之一者，除依
    原條款處罰鍰外，並予記點：一、有第三十三條、第三十八條第一項、第四十條
    第一項、第四十五條、第四十七條第一款至第四款、第四十八條、第四十九條或
    第六十條第一項、第二項第一款至第三款情形之一者，各記違規點數一點」、「
    第七條之二之逕行舉發案件有左列情形之一者，得連續舉發：一、逕行舉發汽車
    有第三十三條、第四十條第一項規定之情形，其違規地點相距六公里以上、違規
    時間相隔六分鐘以上或行駛經過一個路口以上者」，高速公路交通管制規則第五
    條第一項前段、道路交通管理處罰條例第三十三條第一項、第六十三條第一項第
    一款、第八十五條之一第二項第一款亦有明文。
四、經查：受處分人甲○○，於上開時、地，駕駛之車號Ｌ六─三二八五號自用小客
    車，因超速十四公里之違規事實，為警依法逕行舉發、攔查等情，為受處分人於
    聲明異議狀中坦承不諱，且有原舉發機關警員填掣之違反道路交通管理事件通知
    單二紙與原處分機關裁決書一份在卷可稽，異議人駕駛車輛超過當地速限十四公
    里之違規事實，堪以認定。次查，上開道路交通管理處罰條例第八十五條之一第
    二項第一款已有「第七條之二之逕行舉發案件有左列情形之一者，得連續舉發：
    一、逕行舉發汽車有第三十三條、第四十條第一項規定之情形，其違規地點相距
    六公里以上、違規時間相隔六分鐘以上或行駛經過一個路口以上者」之規定，若
    違規地點相距六公里以內，惟違規時間相隔六分鐘以上，警員仍得依法舉發，本
    件受處分人兩次違規地點係於國道一號公路南下一五二、一五七公里處，雖相距
    僅五公里，惟違規時間則係九十三年五月五日十二時四十分與十二時五十分，相
    隔已達十分鐘，依前揭規定本得連續舉發之，受處分人辯稱違規地點距離太近，
    有違一事不兩罰原則云云，顯屬誤會，是受處分人提起本件異議為無理由。
五、揆諸上開規定，異議人行駛於高速公路，而不遵管制之規定，應處三千元以上六
    千元以下罰鍰，並記違規點數一點，原處分機關僅處受處分人罰鍰三千元，自有
    未合，是本件異議雖無理由，然因原處分違法，即屬不能維持，仍應由本院將原
    處分撤銷並自為裁定。
據上論斷，依道路交通案件處理辦法第二十條前段，道路交通管理處罰條例第三十三
條第一項、第六十三條第一項第一款，裁定如主文。
中        華        民        國    九十三    年    十二    月  十五    日
                                        臺灣桃園地方法院交通法庭
                                            法  官  蘇昭蓉
右正本證明與原本無異。
如不服本裁定，應於送達後五日內，向本院提出抗告狀。
                                            書記官  韓若玉
中　　　華　　　民　　　國　　九十三　　年　　 十二 　　月　　 十五 　　日
